臺灣臺北地方法院民事判決　　　　　　　　　　　　　九十三年度訴字第五○○號
　　原　　　告　香港商乙○○○○○銀行股份有限公司
　　法定代理人　甲○○
　　訴訟代理人　戊○○
　　被　　　告　丁○○
　　　　　　　　丙○○
右當事人間請求給付信用卡消費款事件，本院於民國九十三年二月二十五日言詞辯論
終結，判決如下：
    主　　  文
被告應連帶給付原告新臺幣拾肆萬零貳佰肆拾肆元，及其中新臺幣拾貳萬肆仟陸
佰陸拾捌元部分自民國九十二年十二月二十二日起至清償日止，以年息百分之十九點
九二九計算之利息，暨按每月新臺幣貳佰元計算之違約金。
被告丁○○應給付原告新臺幣貳拾貳萬陸仟肆佰捌拾玖元，及其中新臺幣貳拾壹萬柒
仟貳佰伍拾元部分自民國九十二年十二月十三日起至清償日止，以年息百分之十九點
九二九計算之利息，暨按每月新臺幣貳佰元計算之違約金。
訴訟費用由被告連帶負擔五分之三，餘由被告丁○○負擔。
本判決第一項所命被告丙○○給付部分，得假執行。
    事  　　實
甲、原告方面：
  一、聲明：如主文第一、二項所示。
  二、陳述：被告丁○○於民國八十八年十二月二十九日邀同被告丙○○為附卡持卡
      人，與原告訂立信用卡使用契約，並領用原告發行之萬事達信用卡（正卡卡號
      ：0000000000000000、附卡卡號：00000000000000000)，被告丁○○復於九十
      一年十二月十八日與原告訂立信用卡使用契約，並領用原告發行之威士信用卡
      （卡號：0000000000000000），依約被告即得於特約商店記帳消費，但應於當
      期繳款截止日前全數清償或以循環信用方式繳付最低應繳金額，逾期應給付按
      年息百分之十九點九二九計算之利息，及每月新臺幣（下同）二百元之違約金
      ，正卡持卡人或附卡持卡人就個別使用信用卡所生應付帳款互負連帶清償責任
      。詎被告未依約履行，被告丁○○、丙○○至九十二年十二月二十一日止，就
      萬事達信用卡部分尚欠原告三十四萬零二百四十四元未按期清償，其中本金為
      三十二萬四千六百六十八元、利息為一萬四千九百七十六元、違約金六百元，
      被告丁○○至九十二年十二月十二日止，就威士信用卡部分尚欠原告二十二萬
      六千四百八十九元未按期清償，其中本金為二十一萬七千二百五十元、利息為
      八千八百三十九元、違約金四百元，爰依信用卡約定條款之約定，提起本件訴
      訟。
  三、證據：提出信用卡申請書三件、約定條款一件、應收帳務明細表六紙為證。
乙、被告方面：
　一、被告丁○○部分：未於言詞辯論期日到場，亦未提出準備書狀作何聲明或陳述
      。
  二、被告丙○○部分：
  　(一)聲明：原告之訴駁回。
    (二)陳述：被告丙○○為附卡持卡人，原告請求之三十四萬零二百四十四元中僅有
      一萬九千元為附卡消費部分，被告丙○○就該部分之款項已匯款給正卡持卡人
      丁○○，原告請求被告丙○○就被告丁○○正卡消費部分負連帶清償責任顯不
      公平。
    理　　　由
甲、程序方面：
  一、按當事人得以合意定第一審管轄法院。但以關於由一定法律關係而生之訴訟為
      限。前項合意，應以文書證之，民事訴訟法第二十四條定有明文。本件原告向
      本院對被告提起給付信用卡消費款之訴訟，本院固非被告住所地之法院，然依
      兩造約定條款第二十五條之約定，兩造如因本約定條款涉訟時，合意以本院為
      第一審管轄法院，是揆諸首揭規定，本院就本件給付信用卡消費款訴訟自有管
      轄權，合先敘明。
  二、本件被告丁○○未於言詞辯論期日到場，核無民事訴訟法第三百八十六條所列
      各款情形，爰依原告之聲請，由其一造辯論而為判決。
乙、實體方面：
　一、原告主張被告丁○○於八十八年十二月二十九日邀同被告丙○○為附卡持卡人
      ，與原告訂立信用卡使用契約，並領用原告發行之萬事達信用卡（正卡卡號：
      0000000000000000、附卡卡號：00000000000000000)，被告丁○○復於九十一
      年十二月十八日與原告訂立信用卡使用契約，並領用原告發行之威士信用卡（
      卡號：0000000000000000），依約被告即得於特約商店記帳消費，但應於當期
      繳款截止日前全數清償或以循環信用方式繳付最低應繳金額，逾期應給付按年
      息百分之十九點九二九計算之利息，及每月二百元之違約金，正卡持卡人或附
      卡持卡人就個別使用信用卡所生應付帳款互負連帶清償責任。及被告丁○○、
      丙○○至九十二年十二月二十一日止，就萬事達信用卡部分尚欠原告三十四萬
      零二百四十四元未按期清償，其中本金為三十二萬四千六百六十八元、利息為
      一萬四千九百七十六元、違約金六百元，被告丁○○至九十二年十二月十二日
      止，就威士信用卡部分尚欠原告二十二萬六千四百八十九元未按期清償，其中
      本金為二十一萬七千二百五十元、利息為八千八百三十九元、違約金四百元之
      事實，業據其提出與所述相符之信用卡申請書三件、約定條款一件、應收帳務
      明細表六紙為證（見本院卷第四頁至第六頁、第九頁、第一二頁至第一七頁）
      ，被告丙○○除辯稱伊無庸就正卡持卡人消費部分負責外，對其餘之事實並不
      爭執，被告丁○○則經本院合法通知，既未於言詞辯論期日到場爭執，復未提
      出書狀答辯以供本院斟酌，自應認原告此部分之主張為真實。
  二、原告主張被告丙○○應與被告丁○○就萬事達信用卡部分之消費帳款負連帶清
      償責任，既為被告丙○○所否認，並以前開情詞置辯。則被告丙○○是否應依
      系爭信用卡約定條款第三條第一項約定負連帶清償責任，即為本件兩造之爭點
      所在。按兩造所簽訂之信用卡使用契約，其交易型態係約定持卡人得向發卡銀
      行請求信用卡之核發，之後憑卡於特約商店以簽帳方式作為支付消費帳款之工
      具，由發卡銀行代為處理結清該消費帳款，嗣後另向持卡人請求償還，其契約
      之性質，顯屬具有委任及消費借貸關係之混合契約（最高法院八十九年度台上
      字第一六二八號判決參照）。其中兩造所不爭執之信用卡約定條款第三條第一
      項約定：「正卡持卡人或附卡持卡人就個別使用信用卡應付帳款互負連帶清償
      責任。」（見本院卷第九頁），即係正卡持卡人就附卡持卡人使用信用卡所生
      應付帳款負連帶清償責任，附卡持卡人就正卡持卡人使用信用卡所生應付帳款
      負連帶清償責任，乃屬消費借貸及連帶債務之約定。且依原告所提出之信用卡
      申請書已載明：「同意信用卡正、附卡申請人間負連帶保證責任」（見本院卷
      第六頁），被告丙○○既自承有於上開信用卡申請書上簽名（見本院卷第二三
      頁），則就上開信用卡使用契約條款之約定即已達意思表示合致，而有效成立
      ，故被告丙○○自應就上開正卡持有人即丁○○持正卡所生之消費帳款負連帶
      清償責任。
　三、按持卡人同意當期之應付帳款，應於當期繳款截止日前全數繳付原告；持卡人
      得選擇以循環信用方式繳款，於當期繳款截止日前將最低應繳金額以上（或等
      於最低應繳金額）款項繳付原告，就剩餘未付款項得延後付款，並依年息百分
      之十九點九二九計付循環利息，及按月給付二百元之違約金，於兩造不爭執之
      信用卡約定條款第十四條第一項、第十五條第一項、第三項、第四項已有約定
      。查被告丁○○、丙○○至九十二年十二月二十一日止，就萬事達信用卡部分
      尚欠原告三十四萬零二百四十四元未按期清償，其中本金為三十二萬四千六百
      六十八元、利息為一萬四千九百七十六元、違約金六百元，被告丁○○至九十
      二年十二月十二日止，就威士信用卡部分尚欠原告二十二萬六千四百八十九元
      未按期清償，其中本金為二十一萬七千二百五十元、利息為八千八百三十九元
      、違約金四百元，已如前述，從而，原告依信用卡約定條款之約定，請求被告
      連帶給付如主文第一項所示之金額、利息及違約金，及被告丁○○給付如主文
      第二項所示之金額、利息及違約金，即無不合，應予准許。
丙、本判決主文第一項所命被告丙○○給付之金額未逾五十萬元，依民事訴訟法第三
    百八十九條第一項第五款之規定，應依職權宣告假執行。
丁、據上論結，本件原告之訴為有理由，依民事訴訟法第三百八十五條第一項前段、
    第八十五條第二項、第七十八條、第三百八十九條第一項第五款，判決如主文。
中　　　華　　　民　　　國　　九十三　　年　　　三　　　月　　　五　　　日
　　　　　　　　　　　　　　　　　民事第一庭法　　　官  陳盈如
右正本係照原本作成
如對本判決上訴，須於判決送達後廿日內向本院提出上訴狀
中　　　華　　　民　　　國　　九十三　　年　　　三　　　月　　　五　　　日
                                            法院書記官  高秋芬
